臺灣高等法院臺中分院刑事判決　　　 100年度上訴字第2032號
上　訴　人
即　被　告　胡登凱
上列上訴人因違反毒品危害防制條例案件，不服臺灣臺中地方法
院100年度訴字第2081號中華民國100年8月26日協商判決(起訴案
號：臺灣臺中地方法院檢察署100年度毒偵字第1864號)，提起上
訴，本院判決如下：
    主  文
上訴駁回。
    理  由
一、按協商判決，除有刑事訴訟法第455條之4第1項第1款「於訊
    問程序終結前，撤銷合意或撤回協商聲請者」；第2款「被
    告協商之意思非出於自由意志者」；第4款「被告所犯之罪
    非第455條之2第1項所定得以聲請協商判決者」；第6款「被
    告有其他較重之裁判上一罪之犯罪事實者」；第7款「法院
    認應諭知免刑或免訴、不受理者」；或協商判決違反同條第
    2項「法院應於協商合意範圍內為判決；法院為協商判決所
    科之刑，以宣告緩刑或2年以下有期徒刑、拘役或罰金為限
    」之規定者，不得上訴，刑事訴訟法第455條之10第1項定有
    明文。又同法第367條前段：「第二審法院認為上訴有第362
    條前段之情形者，應以判決駁回之」；同法第372條規定：
    「第367條之判決，第二審法院認其為無理由而駁回上訴，
    或認為有理由而發回該案件之判決，得不經言詞辯論為之」
    ，此程序依同法第455條之11第1項規定，對於協商判決之上
    訴準用之。
二、經查：上訴人即被告(下稱被告)胡登凱所犯毒品危害防制條
    例第10條第1、2項之施用第一、二級毒品罪，非死刑、無期
    徒刑、最輕本刑3年以上有期徒刑之罪或高等法院管轄第一
    審之案件，被告於原審民國(下同)100年8月12日準備程序中
    ，已對起訴事實坦承不諱，經受命法官詢問：「是否同意本
    件於審判外進行協商程序？」，被告表示同意後，由檢察官
    於同日準備程序程序中，聲請原審法院同意於審判外進行協
    商程序，經合議庭評議結果，同意改由受命法官獨任進行協
    商程序，並同意檢察官之聲請於審判外進行協商程序，並指
    定公設辯護人賴忠杰協助被告與檢察官進行協商程序，其協
    商結果，檢察官表示本件被告認罪，聲請本件改依協商程序
    而為判決，雙方合意協商內容為：「被告所為，係犯毒品危
    害防制條例第10條第1、2項之施用第一、二級毒品罪嫌，為
    累犯。被告就施用第一級毒品海洛因的部分，願受有期徒刑
    1年1月之科刑，施用第二級毒品甲基安非他命的部分願受有
    期徒刑3月，定應執行刑有期徒刑1年2月。」，經原審向被
    告告知如適用協商程序判決，被告喪失受法院依通常程序公
    開審判之權利、保持緘默之權利、與證人對質或詰問證人之
    權利。如適用協商程序判決，除有刑事訴訟法第455條之4第
    1項第1款、第2款、第4款、第6款、第7款情形之一，或有違
    反同條第2項之規定者外，不得上訴等旨，被告表示了解上
    述權利，經檢察官陳述協商合意之內容為：「被告所為，係
    犯毒品危害防制條例第10條第1、2項之施用第一、二級毒品
    罪嫌，為累犯。被告就施用第一級毒品海洛因的部分，願受
    有期徒刑1年1月之科刑，施用第二級毒品甲基安非他命的部
    分願受有期徒刑3月，定應執行刑有期徒刑1年2月。」，被
    告及辯護人並無意見，被告亦供述與檢察官達成協商合意係
    出於自由意志等語，有原審訊問筆錄在卷可稽(見原審卷第
    20至21頁)；原審依協商合意範圍，判處被告施用第一級毒
    品部分有期徒刑1年1月、施用第二級毒品部分有期徒刑3月
    ，應執行有期徒刑有期徒刑1年2月，經核原審量刑，係與協
    商合意內容相符，復無刑事訴訟法第455條之4第1項第1款、
    第2款、第4款、第7款所定情形之一，或違反同條第2項規定
    之情形，是原審於協商合意範圍內為協商判決，核無違誤。
三、被告胡登凱提起上訴略以：被告坦承本件施用毒品之犯行，
    然本件與被告前犯之毒品案刑期差異甚大，判刑過重，請求
    從輕量刑云云。惟被告上訴理由均屬量刑之爭執，就前揭上
    訴之合法要件均未論及。揆之上開規定，其就協商程序所為
    之科刑判決提起上訴，顯屬違背法律上之程式，為法律上不
    應准許，應予駁回，並不經言詞辯論為之。
據上論斷，應依刑事訴訟法第455條之11第1項、第367條前段、
第372條，判決如主文。
中    華    民    國   100    年    10    月    13    日
            刑事第五庭  審判長法  官  趙  春  碧
                              法  官  卓  進  仕
                              法  官  林  宜  民
以上正本證明與原本無異。
不得上訴。
                              書記官  吳  雅  菁
中    華    民    國   100    年    10    月    13    日